Minutes et répertoires du notaire Philippe LE CAT, 30 décembre 1628 - octobre 1662 (étude XVI)
Archives nationales
- Minutes de Philippe LE CAT, 1628 - 1668; MC/ET/XVI/335 - MC/ET/XVI/475
  - Minutes (inventaires après décès). 1632 - 1633, MC/ET/XVI/443; Document détérioré.
    - Inventaire dressé après le décès survenu le 22 septembre 1632 de feu honorable homme François MACAIRE, coffretier malletier des chambre et garde-robe du Roi et Me sellier lormier carrossier bourgeois de Paris, à la requête de sa veuve Marie HECQUET, tant en son nom, pour moitié à cause de leur communauté que comme ayant la jouissance en usufruit sa vie durant, pour la moitié de l’autre moitié, suivant le contrat de mariage de Me Louis POURCEL et sa femme ci-après nommés, et aussi comme exécutrice du testament et ordonnance de dernière volonté d’icelui défunt; et en la présence de Jacques MACAIRE, marchand drapier à Paris, émancipé usant et jouissant de ses biens et droits, assisté d’honorable homme Antoine MACAIRE, marchand boulanger à Paris son curateur pour ce présent; et aussi en la présence dudit Me Louis POURCEL, notaire et garde-note du Roi au Châtelet de Paris, y demeurant rue aux Ours, paroisse Saint-Gilles, héritier pour moitié dudit défunt à cause de Marie MACAIRE sa femme qu’il a autorisée pour des présentes, et aussi en la présence de ladite Marie MACAIRE, autorisée par justice à la poursuite de ses droits et actions, lesdits Jacques et Marie MACAIRE, frère et sœur, habiles à se nommer héritiers dudit défunt leur père. Les biens étant, tant en la maison desdits défunt et veuve, assise rue Saint-Honoré, où est pour enseigne le Petit-Soleil-d’Or, qu’en un chantier que ledit défunt tenait à loyer, assis hors et près la porte de Montmartre, montrés par ladite veuve et par Jacqueline MACAIRE, nièce du défunt. Cote 1: 1595, contrat de mariage entre lesdits François MACAIRE et Marie HECQUET. Cote 3: 1622 - contrat: Madeleine MACAIRE, fille desdits François MACAIRE et Marie HECQUET, nonne à l’abbaye de Montmartre. Pierre MACAIRE, fils desdits François MACAIRE et Marie HECQUET, religieux profès au couvent des minimes de Nigeon (Paris)., 6 octobre 1632; MC/ET/XVI/443
    - Inventaire après le décès de défunts noble homme maître Charles HARDY, survenu le 22 septembre 1631, vivant conseiller, notaire et secrétaire du Roi, maison et couronne de France, et de demoiselle Anne PIGRAY, survenu le 20 septembre 1632, jadis sa femme, à la requête de noble homme Claude HARDY, conseiller, secrétaire du Roi, naguère contrôleur de ... en la petite chancellerie du Palais à Paris, de noble homme Jean HARDY, conseiller du Roi, trésorier provincial de l'extraordinaire des guerres en Touraine, et d'Antoine HARDY, écuyer, homme d'armes de la compagnie du Roi, majeurs de 25 ans et plus, habiles à se dire, porter et nommer héritiers ou légataires universel desdits défunts leur père et mère, et encore ledit maître Claude HARDY comme se disant exécuteur du testament et ordonnance de dernières volontés dudit défunt son père qui était exécuteur du testament et ordonnance de dernières volontés de ladite défunte sa femme. En une maison sise à Paris, rue des Prouvaires, où les défunts sont décédés. Cote 2: 1632 - Article de testament faisant mention de rente ou pension viagère donné à frère Pierre HARDY, religieux à Saint-Victor, son fils. Cote 4: 1587 - Contrat de mariage desdits défunts par lequel appert noble homme Pierre PIGRAY, chirurgien ordinaire du Roi, et dame Marie PEZOU sa femme, ont cédé et transporté des rentes qui avaient été constituées à maître Daniel LEGRAS par messieurs les prévôts des marchands de Paris. Cote 5: 1616 - Cession et transport Françoise HARDY pour une huitième partie des successions de défunts maître Étienne HARDY et Jeanne CHASSIGNAT leur père et mère. 1615 - Transport fait par maître Pierre HARDY, procureur au Châtelet, audit défunt sieur maître Charles HARDY, du droit qui appartenait audit maître Pierre HARDY des successions desdits défunts maître Étienne HARDY et Jeanne CHASSIGNAT leur père et mère. Cote 10: 1616 - Vente Pierre DAVID, marchand à Angerville, audit défunt de 8 livres de rente qui lui étaient dues par Louis MOUAULT (ou MOUOT) et Perrine COLLAS sa femme. 1629 - Obligation faite par Michel GEOFFOY, comme tuteur des enfants mineurs desdits Louis MOUAULT et sa femme, audit défunt sieur HARDY. Cote 13: 1600 - Vente Balthazar de GOUYN, écuyer sieur de la Cour de Senlisse, et demoiselle Nicole de BEZANÇON sa femme, audit défunt maître Charles HARDY. Guillaume et Charles de BEZANÇON. Cote 14: 1604 - Vente Jean MARTIN et Geneviève MOUTON sa femme, audit défunt. Cote 15: 1608 - Vente Toussaint MARTIN et Germaine HARDOUIN sa femme, audit défunt. Cote 18: 1630 - Vente Nicolas GOUET et Gillette HESLANT sa femme, audit défunt. Cote 26: 1627 - Vente Michel BREAU le jeune et Jeanne GOURLIER sa femme, audit défunt. Cote 29: 1605 - Vente Nicolas CORET l'aîné et Gillette HUBERT sa femme, audit défunt. Cote 35: 1622 - Obligation de David CHARPENTIER, boucher, demeurant au Rueil, et Constance BOURLIER sa femme, audit défunt. Cote 36: 1622 - Contrat entre Jacques BINET, marchand bourgeois de Paris, et Agnès POYRET (= POIRET) sa femme, et Claude TOULOUPPE. Cote 37: 1618 - Contrat entre dame Marie PIGRAY, veuve de noble homme maître Daniel LEGRAS, et ledit défunt HARDY. Cote 38: 1631 - Contrat entre Nicolas BREBANT, marchand à Paris, et Marie FOUCAULT sa femme, honorable homme Guillaume MONTVALLET, juré contrôleur de vins à Paris, Pierre DAYMAIT marchand mercier, François REMY, maître tailleur d'habits, et ledit défunt HARDY. Cote 39: 1631 - Claude ROSSIGNOL, vigneron, demeurant Rueil. Cote 43: 1594 - Adjudication, maître Étienne PALLU, procureur de maître Gaspard de SCHOMBERG (Caspar von Schönberg) de Nanteuil et dame Jeanne CHASTAIGNIER (de La ROCHEPOSAY) sa femme, à maître Gilbert ROUSSEAU. Maître Innocent PALLU. Cote 46: 1609 - Vente entre maître Jérôme GARRAULT, procureur de maître Antoine DUPRE, et ledit défunt HARDY. Cote 48: 1609 - Vente entre maître Nicolas d'ANGENNES, sieur de Rambouillet, et dame Julienne d'ARQUENAY sa femme, audit défunt HARDY. Cote 49: 1621 - Vente demoiselle Marie PETIT, femme séparée de biens d'avec Guillaume de BEZANÇON, audit défunt HARDY. Cote 53 - Mention des Château d'Angers et ville et château de Saumur. Cardinal de La Valette., 5 octobre 1632; MC/ET/XVI/443
    - Inventaire après le décès de défunts noble homme maître Charles HARDY, survenu le 22 septembre 1631, vivant conseiller, notaire et secrétaire du Roi, maison et couronne de France, et de demoiselle Anne PIGRAY, survenu le 20 septembre 1632, jadis sa femme, à la requête de noble homme Claude HARDY, conseiller, secrétaire du Roi, naguère contrôleur de ... en la petite chancellerie du Palais à Paris, de noble homme Jean HARDY, conseiller du Roi, trésorier provincial de l'extraordinaire des guerres en Touraine, et d'Antoine HARDY, écuyer, homme d'armes de la compagnie du Roi, majeurs de 25 ans et plus, habiles à se dire, porter et nommer héritiers ou légataires universel desdits défunts leur père et mère, et encore ledit maître Claude HARDY comme se disant exécuteur du testament et ordonnance de dernières volontés dudit défunt son père qui était exécuteur du testament et ordonnance de dernières volontés de ladite défunte sa femme. En une maison sise à Paris, rue des Prouvaires, où les défunts sont décédés. Cote 2: 1632 - Article de testament faisant mention de rente ou pension viagère donné à frère Pierre HARDY, religieux à Saint-Victor, son fils. Cote 4: 1587 - Contrat de mariage desdits défunts par lequel appert noble homme Pierre PIGRAY, chirurgien ordinaire du Roi, et dame Marie PEZOU sa femme, ont cédé et transporté des rentes qui avaient été constituées à maître Daniel LEGRAS par messieurs les prévôts des marchands de Paris. Cote 5: 1616 - Cession et transport Françoise HARDY pour une huitième partie des succession de défunts maître Étienne HARDY et Jeanne CHASSIGNAT leur père et mère. 1615 - Transport fait par maître Pierre HARDY, procureur au Châtelet, audit défunt sieur maître Charles HARDY, du droit qui appartenait audit maître Pierre HARDY des successions desdits défunts maître Étienne HARDY et Jeanne CHASSIGNAT leur père et mère. Cote 10: 1616 - Vente Pierre DAVID, marchand à Angerville, audit défunt de 8 livres de rente qui lui étaient dues par Louis MOUAULT (ou MOUOT) et Perrine COLLAS sa femme. 1629 - Obligation faite par Michel GEOFFOY, comme tuteur des enfants mineurs desdits Louis MOUAULT et sa femme, audit défunt sieur HARDY. Cote 13: 1600 - Vente Balthazar de GOUYN, écuyer sieur de la Cour de Senlisse, et demoiselle Nicole de BEZANÇON sa femme, audit défunt maître Charles HARDY. Guillaume et Charles de BEZA. Cote 14: 1604 - Vente Jean MARTIN et Geneviève MOUTON sa femme, audit défunt Cote 15: 1608 - Vente Toussaint MARTIN et Germaine HARDOUIN sa femme, audit défunt. Cote 18: 1630 - Vente Nicolas GOUET et Gillette HESLANT sa femme, audit défunt. Cote 26: 1627 - Vente Michel BREAU le jeune et Jeanne GOURLIER sa femme, audit défunt. Cote 29: 1605 - Vente Nicolas CORET l'aîné et Gillette HUBERT sa femme, audit défunt. Cote 35: 1622 - Obligation de David CHARPENTIER, boucher, demeurant au Rueil, et Constance BOURLIER sa femme, audit défunt. Cote 36: 1622 - Contrat entre Jacques BINET, marchand bourgeois de Paris, et Agnès POYRET (= POIRET) sa femme, et Claude TOULOUPPE. Cote 37: 1618 - Contrat entre dame Marie PIGRAY, veuve de noble homme maître Daniel LEGRAS, et ledit défunt HARDY. Cote 38: 1631 - Contrat entre Nicolas BREBANT, marchand à Paris, et Marie FOUCAULT sa femme, honorable homme Guillaume MONTVALLET, juré contrôleur de vins à Paris, Pierre DAYMAIT marchand mercier, François REMY, maître tailleur d'habits, et ledit défunt HARDY. Cote 39: 1631 - Claude ROSSIGNOL, vigneron, demeurant Rueil. Cote 43: 1594 - Adjudication, maître Étienne PALLU, procureur de maître Gaspard de SCHOMBERG (Caspar von Schönberg) de Nanteuil et dame Jeanne CHASTAIGNIER (de La ROCHEPOSAY) sa femme, à maître Gilbert ROUSSEAU. Maître Innocent PALLU. Cote 46: 1609 - Vente entre maître Jérôme GARRAULT, procureur de maître Antoine DUPRE, et ledit défunt HARDY. Cote 48: 1609 - Vente entre maître Nicolas d'ANGENNES, sieur de Rambouillet, et dame Julienne d'ARQUENAY sa femme, audit défunt HARDY. Cote 49: 1621 - Vente demoiselle Marie PETIT, femme séparée de biens d'avec Guillaume de BEZANÇON, audit défunt HARDY. Cote 53 - Mention des Château d'Angers et ville et château de Saumur. Cardinal de La Valette., MC/ET/XVI/443
    - Inventaire après le décès de feu Guillaume DUFRESNE boulanger de la Reine, à la requête de Jeanne MARTIN, sa veuve demeurant à Paris, au faubourg Saint-Honoré, proche de couvent des Feuillants paroisse Saint-Roch, avec Claude DUFRESNE, leur fille. En présence de Jean NICHO, bourgeois de Paris, curateur à la succession vacante du défunt. Fait en ladite maison de Claude DUFRESNE, où le défunt est décédé au mois de juin dernier., 23 juillet 1632; MC/ET/XVI/443
    - Inventaire après le décès de demoiselle Louise LAMBERT dit DESMOULINS, demoiselle suivant de Madame de BROUILLY, à la requête de demoiselle Suzanne LAMBERT dit DESMOULINS, sa sœur, demoiselle suivant de Dame Geneviève de VERTON, femme de Jacob de GIRARD, écuyer, conseiller du Roi maison et couronne de France et de ses finances, demeurant à Paris, rue Saint-Thomas du Louvre, paroisse Saint-Germain-l'Auxerois. En la présence de Nicolas DAVENNES, écuyer, demeurant à Berneuil en Beauvaisis (Berneuil-en-Bray 60390), de présent logé à Paris en la maison de ladite Dame de BROUILLY vers les Galeries du Louvre, héritier de la défunte, sa sœur utérine., 21 juillet 1632; MC/ET/XVI/443
    - Inventaire après le décès de dame Alix GORRAN, survenu le 8 juillet 1632. A la requête de son mari, maître Gilles LE SEMELIER, sieur de Faverolles, ci-devant notaire garde note du Roi notre sire en son Châtelet de Paris, demeurant rue Saint-Denis, devant les Filles Pénitentes, paroisse Saint-Eustache, en son nom. Et en la présence de noble homme Jean BOUDET, premier barbier et chirurgien du Roi, demeurant à Paris, rue du Séjour, paroisse Saint-Eustache, habile à se dire et porter héritier de la défunte à cause de dame Catherine TAUTON (JANTON ?) sa femme, fille d'icelle défunte, et encore comme exécuteur du testament de la défunte. Les biens étant en la maison où ledit LE SEMELIER est demeurant, et où la défunte est décédée. Une partie des meubles sont ceux qui se sont trouvés en l'inventaire fait après le décès de Madeleine SAUVAGE, jadis seconde femme dudit LE SEMELIER, signé Pourcel et Demas du 3 août 1628.cote 1: 1629 - Contrat de mariage Gilles LE SEMELIER x Alix GORRAN. Une maison par indivis, sise rue Saint-Denis, où est pour enseigne le Heaume appartenant pour un tiers à ladite GORRAN. Les 4 enfants dudit LE SEMELIER et de défunte Madeleine SAUVAGE seront logés nourris et entretenus aux dépens de la communauté jusqu'à ce qu'ils soient pourvus .cote 11: 1632 - Obligation de noble homme Philippe LE SEMELIER, conseiller du Roi, lieutenant en l'élection de Beaugency, qui vend à Gilles LE SEMELIER, son frère, 62 livres de rente. cote 12: 1631 - Vente audit LE SEMELIER de l'office de receveur particulier alternatif héréditaire au grenier à sel de Melun. cote 13: 1630 - Vente par Gilles LE SEMELIER à François LE SEMELIER, sieur de la Chappelière, bourgeois de la ville de Blois, son frère, de 105 livres de rente, provenant de la succession de feu Noël LE SEMELIER son père, sieur de Faverolles. cote 16: 1629 - Echange entre Gilles LE SEMELIER en son nom et comme tuteur et curateur de Charles, Marie, Madeleine et Anne LE SEMELIER, enfants mineurs de lui et de défunte Madeleine SAUVAGE jadis sa femme, et Claude Boucot, notaire au Châtelet, 20 juillet 1632; MC/ET/XVI/443
    - Inventaire le samedi 5 juin 1632 après le décès de Sébastien TRIBOULLEAU, porteur des violons du Roi. A la requête de Anne BELIN, sa veuve demeurant rue de la Tannerie, en la maison où est pour enseigne l’Ecu de Bretagne, paroisse Saint-Gervais, tant en son nom que comme tutrice de Pierre et Julien TRIBOULLEAU, leurs enfants mineurs. Et en la présence de Claude BELIN, maître d’hôtel de monsieur le comte de Rouville, subrogé tuteur desdits mineurs., MC/ET/XVI/443
    - Inventaire dressé après le décès de feue Marguerite DE VASSAL, à la requête de son veuf Jacques DE BASTELLARD, écuyer sieur de l'Aigrefin, demeurant à Paris, rue du Four, paroisse Saint-Eustache, tant en son nom que comme tuteur de leurs filles mineures Marie Anne DE BASTELLARD et Marguerite DE BASTELLARD, en la présence de Jean LE GOUX, écuyer, sieur de Neufvry (Neuvry, 77480 Jaulnes), demeurant à Paris, rue du Meurier, paroisse Saint-Étienne-du-Mont, subrogé tuteur desdites mineures ses cousines germaines maternelles, et aussi en la présence de Charles DE BASTELLARD, écuyer, émancipé usant et jouissant de ses biens et droits sous l'autorité de Me Grégoire PIERROT, procureur au Châtelet de Paris, son curateur aux causes et actions, à ce présent, lesdits Charles, Marie Anne et Marguerite DE BASTELLARD, frère et soeurs, habiles à se dire, porter et nommer héritiers de ladite défunte leur mère. cote 1: 1616 - partage entre ladite défunte Marguerite DE VASSAL et dlle Marie DE VASSAL, veuve de feu Denis QUIQUEBEUF, des rentes héritées de feu Philippe DE VASSAL, valet de chambre de la feue reine Louise.cote 24: 1617 - partage entre ledit Jacques DE BASTELLARD, fils aîné de défunt Augustin DE BASTELLARD et de dlle Anne BOUCHER et Pierre DE BASTELLARD, fils et héritier en partie dudit défunt son père.cote 33: 1606 - traité de mariage entre lesdits Jacques DE BASTELLARD et Marguerite DE VASSAL., 29 avril 1632; MC/ET/XVI/443
    - Inventaire dressé après le décès, survenu le 2 juin 1633, de feu Claude CONTENAY, marchand maître rôtisseur poulailler suivant la cour, à la requête de sa veuve Louise MAILLARD, demeurant rue des Vieilles-Étuves, paroisse Saint-Eustache, tant en son nom pour moitié en propriété à cause de leur communauté, que comme ayant la jouissance en usufruit de l’autre moitié, sa vie durant, par le moyen du don mutuel fait entre eux, et encore à cause de ses dot, douaire, préciput et autres conventions matrimoniales portées en leur contrat de mariage, en la présence de Jean CONTENAY / CONTENETZ, maître rôtisseur à Paris, y demeurant rue Saint-Martin, paroisse Saint-Laurent, tant en son nom que comme se disant avoir charge, se faisant et portant fort en cette partie d’Edme PATRY et de Jeanne CONTENAY sa femme, lesdits Jean et Jeanne CONTENAY, frère et sœur, habiles à se dire, porter et nommer héritiers dudit défunt leur oncle. Cote 1, 1612: contrat de mariage entre lesdits Claude CONTENAY et Louise MAILLARD., 1er juillet 1633; MC/ET/XVI/443
    - Inventaire le samedi12 décembre 1633 après le décès de feu Marie MASCRE, à la requête de Michel FLEURENCEAU (signe FLORENTIO), son mari, maître menuisier à Paris, demeurant rue du Petit Lion, paroisse Saint-Sauveur, tuteur de Jeanne FLEURENCEAU, leur fille. En présence de Jean MASSON, maître tailleur d'habits à Paris, demeurant rue de la Grande Truanderie, paroisse Saint-Eustache, cousin paternel et subrogé tuteur de la mineure. Fait en la maison dudit mari, où pend pour enseigne le Petit Lion, où la défunte est décédée le 17 juillet dernier. Cote 1: 21 août 1629, inventaire après le décès de feue Marie PETRE, à la requête dudit FLEURENCEAU, son mari, tuteur de Jean FLEURENCEAU leur fils. En présence de Jacques CAPPET, tailleur d'habits à Paris, oncle maternel et subrogé tuteur dudit mineur. Cote 2: 3 mars 1630, inventaire après le décès de feue Anne CHOFFLAT, à la requête dudit FLEURENCEAU et de Marie MASCRE, sa femme, tuteur de Guillaume MASCRE, maître savetier à Paris, frère de ladite Marie MASCRE, et aussi de Pernette MASCRE, leur autre sœur. En l'absence de Jacques DELAMARE, maître serrurier demeurant à Beauvais (60000) et de Claude NEVEU, sa femme, fille de feu NEVEU et de ladite Anne CHOFFLAT, sa femme en premières noces., MC/ET/XVI/443
    - Inventaire après le décès de feue Perrette PICQUET, à la requête de Claude MOUFLETTE, son mari, maître savetier à Paris, demeurant au faubourg de Montmartre lès Paris, rue Penecher, paroisse Saint-Eustache, tuteur de Nicolas, âgée de24 ans, Jean, âgé de 16 ans et de René MOUFLETTE, âgé de 13 ans, leurs enfants mineurs. En la présence de Pierre BAS, maître savetier à Paris, rue Neuve des Jeux de Paume, paroisse Saint-Sauveur, subrogé tuteur des mineurs ses cousins et à la poursuite de Robert AUBE, marchand cordonnier privilégié suivant la Cour, demeurant à Paris rue de la Savaterie, paroisse Saint-Martial-en-la-Cité, créancier dudit MOUFLETTE et de ses enfants, ses neveux à cause de feue Marguerite PICQUET, jadis sa femme. Fait en ladite maison du faubourg Montmartre. Cote 1: 31 décembre 1625, partage entre lesdits MOUFLETTE, AUBE et leurs femmes et Jean HEBERT, maître savetier à Paris, subrogé tuteur de Gervaise, Jamet, Michel et Jeanne HEBERT, enfants mineurs de défunts Nicolas HEBERT et Jeanne PICQUET, jadis sa femme, lors femme de Pierre SANSON, lesdites Perrette et Marguerite PICQUET, héritières chacune pour 1/3 de défunte Jeanne MESTAIER/MESTAYER leur mère, veuve de feu Nicolas PICQUET, et les mineurs légataires de l'autre tiers des biens de ladite feue MESTAYER, concernant notamment une maison, au faubourg Montmartre. Acte reçu Le Camus et Le Semelier, notaires., 7 décembre 1633; MC/ET/XVI/443
    - Inventaire le lundi 31 octobre 1633 après le décès de dame Radegonde CONSTANT. A la requête de son mari, maître Thomas POULLET, procureur au Châtelet de Paris, y demeurant rue des Prouvaires, paroisse Saint-Eustache, tant en son nom que comme tuteur de Thomas et Radegonde POULLET, leurs enfants mineurs. Et en la présence de maître Etienne CONSTANT, commissaire et examinateur au Châtelet de Paris, oncle maternel et subrogé tuteur desdits mineurs. Les biens étant ès lieux que ledit sieur POULLET et la défunte occupaient, et qu’il occupe encore, en la maison de la veuve CONSTANT, mère de la défunte, sise en ladite rue des Prouvaires. Cote 1, 1617: Contrat de mariage Thomas POULLET x Radegonde CONSTANT, fille de feu maître Etienne CONSTANT, premier huissier en l’Amirauté de France et Guyenne au siège de la table de marbre du Palais à Paris, et de dame Denise LE GRAND alors sa femme. Cote 3: Jean GARNIER, procureur en parlement, beau-frère dudit POULLET., MC/ET/XVI/443
    - Transport par maître Etienne GODART, ayant charge et se faisant fort de dame Anne d'ARGOUGES, veuve de maître Henri de MASPARAULT, chevalier seigneur de Chenevières sur Marne, demeurant à Paris, rue des Fauconniers, paroisse Saint-Paul, tant en son nom que comme tutrice et ayant la garde noble de leurs enfants., 1633; MC/ET/XVI/443
    - Inventaire le lundi 17 octobre 1633 après le décès de Marguerite FAVIER /FAVIERE, survenu le 2 ( ?) octobre 1633. A la requête de son mari, honorable homme Claude DUBOIS, marchand bourgeois de Paris y demeurant rue et devant le couvent des Cordeliers, paroisse Saint-Côme, tant en son nom que comme donataire entre-vifs des biens de la défunte par leur contrat de mariage passé par-devant Perlin et Legay du 16 mai 1627. En la présence de Antoine FAVIER, marchand de vin à Paris, demeurant faubourg Saint-Germain, rue des Cannettes, paroisse Saint-Sulpice, habile à se dire héritier de la défunte sa sœur, et aussi en la présence de … ASSELIN, bourgeois de Paris, demeurant audit faubourg Saint-Germain, rue du Vieux-Colombier, propriétaire de la maison où demeure ledit DUBOIS, et opposant au scellé. Cote 1 en 1627: Contrat de mariage Claude DUBOIS x Marguerite FAVIER., MC/ET/XVI/443
    - Inventaire après le décès de Claude MUZY, maître menuisier à Paris. A la requête de Barbe LE VACHER, sa veuve demeurant rue des Cannettes, en la maison où est pour enseigne l’Image Saint-Etienne, paroisse de la Madeleine, tant en son nom que comme tutrice de Marie MUZY, leur fille. Et en la présence de Simon FUSTEL, maître écrivain juré à Paris, y demeurant rue Saint-Jacques, paroisse Saint-Séverin, subrogé tuteur de la mineure. Les biens demeurés du décès du défunt MUZY, et qu’elle a dit depuis épargnés et lui sont advenu par le décès de feue Jeanne FUSTEL, sa mère. Cote 1 en 1624: Contrat de mariage MUZY x Barbe LE VACHER. Honorable homme Jean LE VACHER, juré courtier de vins à Paris et Jeanne FUSTEL sa femme, père et mère de la future, promettent 900 livres., 24 septembre 1633; MC/ET/XVI/443
    - Inventaire le jeudi 25 août 1633 après le décès de Jeanne de LA VIGNE, veuve de Pierre REGNAULT. A la requête de dame Catherine REYNAUT, veuve de maître François COQUET, conseiller du Roi en ses conseils et contrôleur général de la maison de sa majesté, demeurant à Paris, rue de la Plâtrière, paroisse Saint-Eustache, au nom et comme exécutrice du testament de la défunte sa servante, passé le 18 août 1633. Et en la présence de Jean de LA VIGNE, chirurgien à Drocourt (78440) près de Mantes sur Seine, légataire universel et seul héritier de la défunte sa sœur. Et aussi en la présence de Marguerite MASLE, veuve de Jean MARCHAND, marinier, demeurant au faubourg Saint-Honoré lès Paris, légataire particulière de la défunte sa tante. Les biens étant en la maison de ladite dame générale COQUET. Antoine Prévost, laquais de Charles COQUET, l’un des fils de ladite dame., MC/ET/XVI/443